【裁判字號】    98,台簡上,21
【裁判日期】    980724
【裁判案由】    請求給付票款
【裁判全文】
最高法院民事裁定              九十八年度台簡上字第二一號
上  訴  人  甲○○
訴訟代理人  林明正律師
被 上訴 人  乙○○
上列當事人間請求給付票款事件，上訴人對於中華民國九十八年
五月十四日台灣台北地方法院第二審判決（九十七年度簡上字第
二八九號），提起上訴，本院裁定如下：
    主  文
上訴駁回。
第三審訴訟費用由上訴人負擔。
    理  由
按對於簡易訴訟程序之第二審判決，其上訴利益逾民事訴訟法第
四百六十六條所定之額數者，當事人僅得以其適用法規顯有錯誤
為理由，逕向最高法院提起上訴；此項上訴，須經原裁判法院之
許可，且其許可，以訴訟事件所涉及之法律見解具有原則上重要
性者為限。同法第四百三十六條之二第一項、第四百三十六條之
三第一項、第二項定有明文。所謂適用法規顯有錯誤，係指原第
二審判決就其取捨證據所確定之事實適用法規顯有錯誤而言，不
包括認定事實不當之情形在內。若原裁判法院認上訴應行許可，
並添具意見書，將訴訟卷宗送交本院，本院審查後如認上訴不應
許可者，依同法第四百三十六條之五第一項規定，仍應以裁定駁
回之，不受原裁判法院所具許可意見書之拘束。本件上訴人對於
原第二審判決逕向本院提起上訴，雖以：原審就伊主張以被上訴
人應負之不完全給付損害賠償責任與系爭票款抵銷，及應依民法
第二百二十七條之二減少伊之給付，未逐一審酌，即予駁回，違
反民事訴訟法第一百九十九條第二項之闡明義務及同法第四百四
十七條第三項之規定。原法院第二審判決維持該簡易庭之判決，
駁回伊之上訴，適用法規顯有錯誤云云，為其論據。惟查原第二
審判決依其取捨證據及認定事實之職權行使，論斷：上訴人所為
抵銷及減少給付之抗辯，係於第二審程序始提出，其復未釋明有
民事訴訟法第四百四十七條第一項但書各款事由，爰依同條第三
項駁回上開新攻擊或防禦方法。經核並無適用法規顯有錯誤之情
形。上訴人上訴理由所陳各節，均屬原第二審判決認定：抵銷及
減少給付是否係上訴人於第二審始行提出及法院有無闡明之事實
當否問題，要與適用法規是否顯有錯誤無涉，亦難認其所涉及之
法律見解具有原則上重要性之情事。上訴人逕向本院提起上訴，
核與民事訴訟法第四百三十六條之二第一項及第四百三十六條之
三第二項之規定不合，自屬不應許可。本院尚不受原第二審法院
添具意見書許可其上訴之拘束，應認其上訴為不合法。
據上論結，本件上訴為不合法。依民事訴訟法第四百三十六條之
五第一項、第九十五條、第七十八條，裁定如主文。
中    華    民    國  九十八  年    七    月  二十四  日
                      最高法院民事第二庭
                          審判長法官  吳  正  一
                                法官  陳  淑  敏
                                法官  阮  富  枝
                                法官  陳  國  禎
                                法官  陳  重  瑜
      本件正本證明與原本無異
                                      書  記  官
中    華    民    國  九十八  年    八    月    十    日
                                                     m


司法院資訊處製作；財團法人民間司法改革基金會備份。
